# 关于额外购买选择权

提问人：ymnui19870102 时间：2019-09-24 13:43:30
@chenyiwei
陈老师，您好：
想求助您一个问题，在收入准则中特定交易的处理部分，额外购买选择权，比如说授予客户奖励积分，当期一共 10000 个积分，每个积分 1 元，企业预计这些积分中有 95%会被使用，为什么在算积分的单独售价时要考虑95% 这个可能性呢？从控制权转移上来说，客户获得的就是价值 10000 元的积分呀。这块知识点能否帮我解析一下，谢谢

回答人：chenyiwei
例如，发行积分的企业将积分兑换的相关工作整体外包给另一企业，则需向受托方支付相当于这部分积分的公允价值的现金，而其公允价值的计量应当考虑预计兑换率因素。也就是说这里的单独售价实际上是模拟公允价值的一种形式。